臺灣臺中地方法院民事判決
110年度訴字第3035號
原      告  卓甫近  
訴訟代理人  熊賢安律師
被      告  王景玲  
上列當事人間請求侵權行為損害賠償事件，本院於民國111年1月
5日言詞辯論終結，判決如下：
    主    文
原告之訴駁回。
訴訟費用由原告負擔。  
    事實及理由
一、原告主張：兩造為臺中市中區聚合發愛美社區二樓與三樓之
    鄰居，原告為退休牧師，居住在二樓的露臺戶，曾擔任社區
    主任委員；被告為國中教師，係露臺戶正上方的三樓住戶，
    原告曾多次目睹被告自窗戶或陽臺往下丟東西，且常有不明
    的垃圾、布塊、水花等墜落於其露臺，連露臺上種的花草亦
    遭潑灑熱水燙死，原告不得不裝設雨遮、遮陽傘等防護設施
    。未料，民國109年8月間竟遭潑灑不明白色粉末，原告於10
    9年8月20日裝設監視器欲蒐證，以嚇阻並證明究竟是哪一戶
    亂丟東西，但竟遭被告提告刑事妨礙秘密罪，嗣經臺灣臺中
    地方檢察署作成不起訴處分。被告竟於110年9月28日晚間，
    至社區信箱對每一住戶（該社區共有56戶）派發内容不實傳
    單，除指責訴外人社區經理薪資、工作内容、工作及用餐時
    間外，還以文字載述：「主委三年的大違規！是牧師?火災
    ！蚊蠅！鋼架闖空門？」，顯公然貶損原告之社會評價，被
    告更於109年10月22日、110年6月8日晚上7時50分大聲播放
    音響擾鄰。被告長期持續侵害原告「居住安寧權益」，致原
    告原本休閒愜意居家生活因而長期神經緊繃、承受壓力、敵
    意等痛苦之非財產上損害，爰請求賠償新臺幣（下同）18萬
    元，並請求原告「不行為義務」以保全原告對於所有物（建
    物之區分所有與公設持分）之使用、收益之圓滿狀態。並聲
    明：1.被告應給付原告18萬元及自起訴狀繕本送達翌日起至
    清償日止按週年利率百分之5計算之利息。2.被告不得以任
    何固體、液體、灰屑、噪音等侵入原告居住使用的臺中市○
    區○○街00號2樓之3露臺空間。
二、被告答辯：原告架棚處係露臺不是陽臺，此為社區全體共有
    人所有，原告僅有使用權，原告未徵得其他共有人全體同意
    ，釘鎖大長條鋼架、長條木板架、放置PVC塑膠大波浪浪板
    、長條形大花盆、加厚防曬隔熱深綠色篷布、大型庭院傘、
    桌椅及空心磚，且原告在露臺活動聊天喧鬧聲、露臺搭鋼架
    及篷布經常落物或落雨發出聲響、違規飼養之大型黑色土狗
    經常亂叫又發出惡臭，干擾被告生活安寧。又因鋼條鋼架可
    攀爬，被告為獨居女子，有心人只要踩踏鋼條鋼架即可進入
    被告屋內，造成被告人身安全之疑慮。另原告架設攝影機向
    被告屋內拍攝，可以清楚拍攝被告在家一舉一動，令被告不
    安，被告係因不堪原告噪音，才撥放音樂，絕非故意製造聲
    響。否認原告所指被告丟棄不明的垃圾、布塊、水花、白色
    粉末於露臺一事，反而是原告在露臺堆積許多易燃物，覆蓋
    其上之大面積篷布容易引起火災，積水時則孳生蚊蠅，被告
    為維鄰里和諧，承受精神壓力巨大，原告卻無端為上揭指控
    ，嚴重汙衊被告人格及社會評價。並聲明：原告之訴駁回。
三、兩造爭執不爭執事項（見本院卷第118至119頁）：
（一）兩造不爭之事項：被告於社區所發傳單所載「主委三年的
      大違規！是牧師？火災！蚊蠅！鋼架闖空門？」等文，其
      中大違規，被告所指是原告露臺上之鋼架及篷布，牧師指
      原告之牧師身份不應該如此，火災！蚊蠅！鋼架闖空門？
      是指原告露臺上之架設之鋼架及篷布可能對被告造成之影
      響。
（二）本件爭點： 
　　1.原告主張其露臺上之散落物、侵入物、噪音及水為被告所
      為；被告否認之，何者可採？如是，是否侵害原告居住寧
      靜？
    2.被告於社區所發傳單所載「主委三年的大違規！是牧師？
      火災！蚊蠅！鋼架闖空門？」有無損害原告名譽權？　　
四、本院之判斷：
（一）當事人對於他造主張之事實，於言詞辯論時不爭執者，視
      同自認；當事人主張之事實，經他造於準備書狀內或言詞
      辯論時或在受命法官、受託法官前自認者，無庸舉證，民
      事訴訟法第280條第1項前段、第279條第1項定有明文。查
      ，上開三、（一）所示之事項為兩造所不爭執（見本院卷
      第118至119頁），依上開規定，無庸舉證，本院得逕採認
      為存在於兩造間之事實，是被告於社區所發傳單所載「主
      委三年的大違規！是牧師？火災！蚊蠅！鋼架闖空門？」
      等文，其中大違規，被告所指是原告露臺上之鋼架及篷布
      ，牧師指原告之牧師身份不應該如此，火災！蚊蠅！鋼架
      闖空門？是指原告露臺上之架設之鋼架及篷布可能對被告
      造成之影響等節，尚堪憑認。
（二）原告主張其露臺上之散落物、侵入物、噪音及水為被告所
      為；被告否認之。其中：
　　1.就露臺上之散落物、侵入物原告雖有提出相關之照片，然
      無法證明為何人所為，則相關照片所示之散落物、侵入物
      ，除被告於其氣窗門口吊放之白布（見本院卷第39頁）外
      ，是否為被告所為，尚有不明，此屬有利原告主張之積極
      事實，自應由原告負舉證責任，然原告僅能證明有散落物
      、侵入物（除被告於其氣窗門口吊放之白布外），然無任
      何證據可以證明為被告所為，此部分之事實尚難證明，自
      無從為有利原告之認定。至原告以兩造間夙有恩怨，認被
      告顯有動機，而推論為被告所為云云，惟被告抗辯兩造間
      夙有恩怨，認原告顯有動機，而推論為原告裁贓云云，兩
      造此部分之主張及抗辯誠如前所述，各應就有利自己之積
      極事實為舉證，然兩造均無舉證，自均屬不可採。另就被
      告於其氣窗門口吊放之白布（見本院卷第39頁），被告抗
      辯係為擋原告之攝影鏡頭，且已遭原告扯下等語（見本院
      卷第79頁），此部分可認之事實為被告確有於其氣窗門口
      外吊放白布，然此一行為是否有侵害原告露臺之使用，及
      造成何影響，為何侵害原告之居住寧靜，仍待原告釋明，
      且既經原告扯下，即便認屬侵害物，亦經原告自力排除，
      本院實無從再予諭知排除該吊放之白布。
　　2.另關於原告主張侵入其露臺上之噪音及水為被告所為部分
      ，其中有播放音樂聲音部分為被告所不否認（見本院卷第
      119頁），惟抗辯非噪音，僅係為壓過原告所架設棚架經
      因下雨發出聲響而為，且未經環保人員測量分貝等語（見
      本院卷第119頁），此部分觀原告提出之錄影光碟（見本
      院卷第41頁），可知，錄影當下確實有零星下雨，而雨落
      擊打原告所架棚布確實有發出聲響，是被告抗辯僅係為了
      壓過原告所架設棚架經因下雨發出聲響而為，應屬有據。
      另此部分原告確實無何測量分貝之舉證，是被告所自認之
      音樂聲是否已達噪音之程度，尚非無疑，此無從以原告提
      出之錄影光碟逕予認定，另原告雖有提出員警製作載有「
      收音機音量過大，已影響到週遭住戶，請將音量調整至適
      當大小，謝謝合作。」等文之行為人不在簽證表（見本院
      卷第41頁），然此簽證表同無分貝測量，無法證明是否確
      實已達噪音之定義，又此分貝量是否已達噪音之程度仍屬
      有利原告之積極事實，有待原告舉證，原告既無法證明，
      此部分主張自無可採。至於侵入原告露臺上之水部分，原
      告雖有提出錄影光碟為證（見本院卷第41頁），然光碟所
      錄影像，僅是從被告洗衣間灑出些許水，尚難排除為清洗
      洗衣間所灑出之水，且不論如何，觀光碟所錄灑出之水量
      ，尚難以此即認已超出一般鄰人忍受範圍，此部分原告主
      張有侵害原告居住寧靜，本院認仍屬舉證不足。
（三）原告主張被告於社區所發傳單所載「主委三年的大違規！
      是牧師？火災！蚊蠅！鋼架闖空門？」損害原告名譽權部
      分，依兩造提出之照片（見本院卷第23、31、111至113頁
      ），原告確實有於露臺上搭設相關棚架棚布，並有積水之
      情形，是恐有蚊蠅孳生之可能。另照片中雜物頗多，被告
      擔心引發火災，亦屬情理之內。且相關棚架確實有讓盜賊
      易於攀爬之可能。而原告有牧師身份為原告所不爭執，原
      告雖主張為臨時棚架並未違規，然照片上實有鎖於牆上之
      鋼條（見本院卷第113頁），原告另主張此鎖於牆上之鋼
      條為建商所為，然被告否認之，是此部分之事實，仍屬有
      疑為違規之情形，且所謂臨時棚架應指使用時撐開，使用
      完即整理收納，然依被告提出之照片，顯係長期架設使用
      並堆置物品之情形，益徵被告之質疑，尚非全然無憑，則
      基此事證，本院認被告所發上開傳單所載之內容「主委三
      年的大違規！是牧師？火災！蚊蠅！鋼架闖空門？」，依
      被告自認原告所不執之事實，即其中「大違規！」，被告
      所指是原告露臺上之鋼架及篷布，「牧師？」指原告之牧
      師身份不應該如此，「火災！蚊蠅！鋼架闖空門？」是指
      原告露臺上之架設之鋼架及篷布可能對被告造成之影響等
      情，應認相關內容仍屬公眾事務而可受公評之範圍，難認
      有侵害原告之名譽權，原告此部分主張因被告發散上開傳
      單而名譽遭侵害云云，應不可採。　
五、綜上所述，本件原告請求被告被告應給付原告18萬元及遲延
    利息，與被告不得以任何固體、液體、灰屑、噪音等侵入原
    告居住使用的臺中市○區○○街00號2樓之3露臺空間，均無理
    由，應予駁回。
六、本件判決之結果已臻明確，兩造其餘主張及攻擊防禦方法，
    核與判決結果不生影響，爰不一一論述，附此敘明。
七、據上論結，本件原告之訴為無理由，依民事訴訟法第78條規
    定，判決如主文。　　　　　　　
中　　華　　民　　國　　111 　年　　1 　　月　　26　　日
                  民事第一庭      法  官  王詩銘
以上正本係照原本作成。
如對本判決上訴，須於判決送達後20日內向本院提出上訴狀（須
按他造當事人之人數附繕本）。如委任律師提起上訴者，應一併
繳納上訴審裁判費。
中　　華　　民　　國　　111 　年　　1 　　月　　26　　日
                                  書記官  林玟君